【裁判字號】    95,訴,76
【裁判日期】    950731
【裁判案由】    毒品危害防制條例
【裁判全文】
臺灣桃園地方法院宣示判決筆錄            95年度訴字第76號
公  訴  人  臺灣桃園地方法院檢察署檢察官
被      告  甲○○
指定辯護人  本院公設辯護人乙○○
上列被告因毒品危害防制條例案件，於中華民國95年7 月31日下
午5時許，在本院第14法庭宣示判決，出席職員如下：
          法  官  蘇昭蓉
          書記官  韓若玉
          通  譯
法官起立朗讀判決主文、犯罪事實要旨、處罰條文、附記事項，
及告以上訴限制、期間並提出上訴狀之法院，且諭知記載其內容
：
一、主  文：
    甲○○連續施用第一級毒品，累犯，處有期徒刑拾月，扣案
    如附表一所示之毒品沒收銷燬，如附表二所示之物品均沒收
    。又連續施用第二級毒品，累犯，處有期徒刑陸月，扣案如
    附表三所示之毒品沒收銷燬，如附表四所示之物品均沒收。
    應執行有期徒刑壹年貳月，扣案附表一、三所示之毒品均沒
    收銷燬，附表二、四所示之物品均沒收。
二、犯罪事實要旨：
    甲○○前因施用第一級毒品、第二級毒品案件，經臺灣桃園
    地方法院檢察署檢察官起訴並送請本院裁定令入戒治處所施
    以強制戒治，於民國91年10月2 日送強制戒治後，於92年6
    月25日停止強制戒治處分付保護管束出所，於92年10月1 日
    保護管束期滿未經撤銷視為強制戒治期滿；起訴部分經本院
    以91年度訴字第1624號判決分別判處有期徒刑9 月及8 月確
    定，再另因竊盜案件，經本院以91年度易字第1161號判決判
    處有期徒刑8 月確定，再經本院以93年度聲字第631 號裁定
    合併上開3 罪定應執行有期徒刑2 年，甫於94年5 月19日縮
    刑期滿執行完畢出監（構成累犯）。詎猶未戒除毒癮，又基
    於施用第1 級毒品海洛因之概括犯意，於94年8 月下旬某日
    起至95年3 月29日凌晨零時20分許止，連續在桃園縣中壢市
    ○○路15號10樓22室租屋處內以注射方式施用第1 級毒品海
    洛因多次，復另行基於施用第2 級毒品甲基安非他命之概括
    犯意，於94年9 月某日起至95年3 月29日凌晨零時20分許止
    ，在上開租屋處以吸食器吸食方式施用第2 級毒品甲基安非
    他命多次。嗣分別為警於下列時、地查獲：(一)於94年9 月15
    日下午2 時50分許，在桃園縣中壢市○○路41號5 樓5 室住
    處查獲，並扣得甲○○所有供施用之海洛因7 小包（海洛因
    淨重5.50公克）、施用海洛因所用之注射針筒4 支、止血帶
    1 條、削尖瓢器1 支、空夾鍊袋5 個及甲基安非他命吸食器
    1 組。(二)於95年1 月15日下午3 時許，在桃園縣中壢市○○
    路15號10樓31室住處查獲，並扣得甲○○所有供施用之海洛
    因1 包（海洛因淨重0.09公克）、施用海洛因所用之注射針
    筒4 支、施用甲基安非他命之吸食器1 組。(三)於95年1 月23
    日夜間10時30分許，在桃園縣中壢市○○路15號前查獲，並
    扣得甲○○所有供施用之海洛因6 包（海洛因淨重0.42公克
    ）。(四)於95年2 月10日夜間7 時30許，在桃園縣中壢市○○
    路15號10樓22室查獲，並扣得甲○○所有供施用之海洛因10
    包（2 包中海洛因淨重0.88公克，8 包中海洛因淨重0.55公
    克）、施用海洛因之注射針筒9 支、削尖吸管1 支、橡皮管
    1 條。(五)於95年2 月16日下午3 時10許，在桃園縣中壢市○
    ○路15號10樓22室查獲，並扣得甲○○所有供施用之海洛因
    2 包（海洛因淨重0.58公克）、施用海洛因所用之分裝空袋
    58枚、含有微量海洛因殘渣之分裝袋7 枚（海洛因量微未秤
    重）、注射針筒7 支、削尖吸管1 支、橡皮筋1 條。(六)於95
    年3 月25日下午6 時15分許，在桃園縣中壢市○○路258 號
    賓士賓館11室1 樓查獲，並扣得甲○○所有供施用之海洛因
    3 包（海洛因淨重0.73公克）、供施用海洛因之削尖吸管5
    支、注射針筒11支、甲基安非他命吸食器1 組、甲○○供施
    用之甲基安非他命1 包（驗餘毛重0.365 公克）。(七)於95年
    3 月27日下午5 時許，在桃園縣中壢市○○路、新興路口查
    獲，並扣得甲○○所有供施用之海洛因1 包（海洛因淨重0.
    09公克）。(八)於95年3 月29日凌晨零時20分許，在桃園縣中
    壢市○○路25號賓士賓館11房內查獲，並扣得甲○○所有供
    施用海洛因之注射針筒1 支、橡皮1 條。
三、處罰條文：
    毒品危害防制條例第10條第1 項、第2 項、第18條第1 項前
    段，95年7 月1 日修正施行後第2 條第1 項前段、95年7 月
    1 日修正施行前刑法第11條、第56條、第47條、第38條第1
    項第2 款，判決如主文。
四、附記事項：被告前因施用第一級毒品、第二級毒品案件，經
    本院以91年度訴字第1624號判決分別判處有期徒刑9 月及8
    月確定，再另因竊盜案件，經本院以91年度易字第1161號判
    決判處有期徒刑8 月確定，再經本院以93年度聲字第631 號
    裁定合併上開3 罪定應執行有期徒刑2 年，甫於94年5 月19
    日縮刑期滿執行完畢出監，有臺灣高等法院被告前案紀錄表
    在卷足參，而被告行為後，刑法業已於94年1 月7 日修正刪
    除第56條連續犯之規定，並將原第47條：「受有期徒刑之執
    行完畢，或受無期徒刑或有期徒刑一部之執行而赦免後，5
    年以內再犯有期徒刑以上之罪者，為累犯，加重本刑至2 分
    之1 」之規定修正為第47條第1 項：「受徒刑之執行完畢，
    或一部之執行而赦免後，5 年以內故意再犯有期徒刑以上之
    罪者，為累犯，加重本刑至2 分之1 」，於同年2 月2 日公
    布，95年7 月1 日施行，此修正雖非犯罪構成要件之變更，
    但顯已影響行為人刑罰之法律效果，自屬法律變更，依修正
    後刑法第2 條第1 項規定比較結果，不論依舊法第47條或新
    法第47條第1 項之規定，被告所犯本件施用第一級毒品犯行
    均構成累犯，而被告於舊法時期所犯之數次施用毒品犯行，
    依新法應分論併罰之結果，其刑度顯較依修正前刑法第56條
    規定應論以1 罪，得加重其刑至2 分之1 之情形為重，故整
    體綜合比較之結果，自以舊法之規定較有利於被告，故被告
    本件犯行應依修正前刑法第56條連續犯規定論以1 罪，依法
    加重其刑，並依修正前刑法第47條累犯之規定加重其刑，並
    遞予加重之。扣案如附表一所示之海洛因為本件查獲之第一
    級毒品、附表三所示之甲基安非他命為本件查獲之第二級毒
    品，均應依毒品危害防制條例第18條第1 項前段之規定宣告
    沒收銷燬之。扣案上開海洛因外包裝，因經鑑定機關就之與
    內裝之海洛因分別鑑析其重量，足見並無不可析離之關係，
    為被告所有且係供其施用海洛因之工具，而其餘附表二、四
    所示之物，亦屬被告所有供其施用之物品，此業據被告供陳
    明確，沒收為從刑之一種，附屬於主刑，不生比較輕重問題
    ，亦不容與其他刑法總則規定割裂適用，均依修正前刑法第
    38條第1 項第2 款之規定宣告沒收。
五、協商判決除有刑事訴訟法第455 條之4 第1 項第1 款於本訊
    問程序終結前，被告撤銷協商合意或檢察官撤回協商聲請者
    ；第2 款被告協商之意思非出於自由意志者；第4 款被告所
    犯之罪非第455 條之2 第1 項所定得以協商判決者；第6 款
    被告有其他較重之裁判上一罪之犯罪事實者；第7 款法院認
    應諭知免刑或免訴、不受理者情形之一，及違反同條第2 項
    「法院應於協商合意範圍內為判決；法院為協商判決所科之
    刑，以宣告緩刑或2 年以下有期徒刑、拘役或罰金為限」之
    規定者外，不得上訴。
六、如有前項得上訴之情形者，得自收受判決送達之日起10日內
    ，向本院提出上訴書狀，上訴於第二審法院。
七、本案經檢察官徐文豪到庭執行職務。
中    華    民    國    95    年    7     月    31    日
                      臺灣桃園地方法院刑事第四庭
                                  書記官  韓若玉
                                  法  官  蘇昭蓉
以上正本證明與原本無異。
                                  書記官  韓若玉
中    華    民    國    95    年    7     月    31    日
附表一：
1.海洛因淨重5.50公克。
2.海洛因淨重0.09公克。
3.海洛因淨重0.42公克。
4.海洛因淨重0.88公克、海洛因淨重0.55公克。
5.海洛因淨重0.58公克、7 枚分裝袋中微量海洛因殘渣（量微未
  秤重）。
6.海洛因淨重0.73公克。
7.海洛因淨重0.09公克。
附表二：
1.附表一編號1 之海洛因外包裝7 枚、注射針筒4 支、止血帶1
  條、削尖瓢器1 支、空夾鍊袋5 個。
2.附表一編號2之海洛因外包裝1枚、注射針筒4支。
3.附表一編號3之海洛因外包裝6枚。
4.附表一編號4 之海洛因外包裝10枚、注射針筒9 支、削尖吸管
  1 支、橡皮管1 條。
5.附表編號5 之海洛因外包裝共9 枚、分裝空袋58枚、注射針筒
  7 支、削尖吸管1 支、橡皮筋1 條。
6.附表編號6 之海洛因外包裝3 枚、削尖吸管5 支、注射針筒11
  支。
7.附表編號7之海洛因外包裝1枚。
8.注射針筒1 支、橡皮1條。
附表三：
1.甲基安非他命1 包（驗餘毛重0.365 公克）。
附表四：
1.甲基安非他命吸食器3組。


司法院資訊處製作；財團法人民間司法改革基金會備份。
